【裁判字號】    97,上易,302
【裁判日期】    970515
【裁判案由】    竊盜
【裁判全文】
臺灣高等法院高雄分院刑事判決         97年度上易字第302號
上  訴  人
即  被  告  丙○○
上列上訴人因竊盜等案件，不服臺灣高雄地方法院97年度易字第
120 號中華民國97年3 月10日第一審判決（起訴案號：臺灣高雄
地方法院檢察署96年度偵字第32100 號），提起上訴，本院依簡
式審判程序判決如下：
     主  文
上訴駁回。
     事  實
一、丙○○於96年11月10日22時許，見甲○○停放在高雄市○○
    區○○路上臺灣高等法院高雄分院旁之車牌號碼7B-3635 號
    自小客車車內無人，因認有機可趁，遂基於意圖為自己不法
    之所有，欲竊取上開自小客車及車內財物，而持其所有如附
    表1 所示客觀上對於人之生命、身體及安全構成威脅，可供
    兇器使用之工具（案發前均裝在白色背包內），先以附表1
    編號5 所示工具破壞該車之右前車門，進入上開自小客車後
    ，為將電門發動，復以附表1 編號12中長11公分之十字螺絲
    起子1 支損壞方向盤下方電門系統之塑膠蓋，均足生損害於
    甲○○，又竊取甲○○所有如附表2 所示之物品，得手後放
    入其上開白色背包內，惟尚未及將自小客車之電門發動駛離
    ，適為前來取車之甲○○及其未婚妻乙○○發覺，甲○○乃
    向前質問丙○○並將之壓制於車旁，丙○○為圖脫逃而基於
    傷害之犯意，以手肘撞擊甲○○左肩，並與甲○○發生扭打
    ，繼而猛力拉扯前來制止之乙○○，致甲○○受有髖、大腿
    、小腿及踝之表淺損傷、磨損或擦傷、手表淺損傷，磨損或
    擦傷之傷害，乙○○受有手指挫傷、背挫傷等傷害，丙○○
    逃逸後，經巡邏員警宗孝康等人在高雄市○○區○○路287
    號前予以逮捕，當場並扣得丙○○所有之上開白色背包及如
    附表1 所示供犯竊盜及毀損罪所用之物品。
二、案經甲○○、乙○○訴由高雄市政府警察局鼓山分局報請臺
    灣高雄地方法院檢察署檢察官偵查起訴。
     理  由
一、上開事實，業據上訴人即被告丙○○於原審及本院審理時供
    承不諱，核與證人甲○○、乙○○於警詢時、證人甲○○、
    乙○○、宗孝康於偵查中證述之情節相符，並有贓物認領保
    管單1 份、高雄市立聯合醫院96年11月10日所開立甲○○、
    乙○○之診斷證明書各1 紙、現場照片7 張在卷可稽，復有
    毀損車牌號碼7B-3635 號自小客車右前車門、方向盤下方電
    門系統及竊取汽車所用如附表1 所示之物扣案可資佐證。被
    告以前述方式破壞上開自小客車之右前車門門鎖及方向盤下
    方之電門系統塑膠蓋，此經被告於本院移審訊問時及審理時
    供述在卷，被告上開行為使右前車門門鎖喪失防盜功能及方
    向盤下方之電門系統塑膠蓋喪失遮蓋功能而必須更換，堪認
    被告此部分所為已然該當刑法毀損罪無訛。又被告於本院審
    理時雖無法明確指認其持以破壞電門系統塑膠蓋之十字螺絲
    起子為何支，惟審酌附表1 編號12中長11公分之螺絲起子較
    長，便於施力，因而認定以上開十字螺絲起子作為犯罪工具
    。是被告之自白與事實相符，自可採為認定被告有罪之依據
    。從而本件事證明確，被告之犯行，堪以認定。
二、按刑法第321 條第1 項第3 款之攜帶兇器竊盜罪，係以行為
    人攜帶兇器竊盜為其加重條件，此所謂兇器，其種類並無限
    制，凡客觀上足對人之生命、身體安全構成威脅，具有危險
    性即屬之，且只須行竊時攜帶此種具有危險之兇器為已足，
    並不以攜帶之初有行兇之意圖為必要（最高法院79年臺上字
    第5253號判例足資參照）。查被告丙○○所有持供犯竊盜罪
    如附表1 所示之工具，客觀上足以傷害人之生命、身體，自
    均屬具有危險性之兇器，此經原審審理時勘驗在卷。核被告
    所為，係犯刑法第321 條第1 項第3 款之攜帶兇器竊盜罪、
    同法第354 條毀損罪、第277 條第1 項傷害罪。被告以破壞
    自小客車之右前車門門鎖及方向盤下方之電門系統塑膠蓋之
    毀損行為，同時著手實施攜帶兇器竊盜犯行，所犯上述2 罪
    ，係以一行為觸犯二罪名之想像競合犯，應依刑法第55條前
    段規定，從一重之攜帶兇器竊盜罪處斷。公訴人認被告所犯
    2 罪應予分論併罰，尚有誤會。被告遭告訴人甲○○壓制後
    ，為圖逃跑而起意毆打告訴人甲○○及前來制止之告訴人乙○○，顯係基於1 個傷害之犯意而為，其數行為於密切接近
    之時地實施，依一般社會健全觀念，在時間差距上，難以強
    行分開，在刑法評價上，以包括之一行為予以評價，較為合
    理。是被告以一行為傷害告訴人甲○○、乙○○，屬一行為
    觸犯數罪名，為想像競合犯，應從一重處斷。又被告所犯上
    開攜帶兇器竊盜罪及傷害罪間，犯意各別，罪名互殊，應予
    分論併罰。
三、原審因而適用刑法第277 條第1 項、第321 條第1 項第3 款
    、第354 條、第55條前段、第51條第1 項第5 款、第38條第
    1 項第2 款之規定，並 審酌被告不思以己力正當謀生，反
    圖不勞而獲，任意毀損、竊取他人財物，復於逃跑之際拉扯
    告訴人致傷，行為實不足取，惟所竊財物價值非鉅，並兼衡
    其事後尚知坦承全部犯行、態度尚可等一切情狀，就被告所
    犯竊盜及傷害部分，分別量處有期徒刑10月及3 月，並定其
    應執行刑有期徒刑1 年，以資懲儆。並認扣案如附表1 所示
    之工具，為被告所有，已經其供明在卷，且為供被告犯罪所
    用之物，均依刑法第38條第1 項第2 款規定宣告沒收。至用
    以放置附表1 所示工具及竊得贓物之白色背包，因非用以犯
    本件犯罪所用之物，爰不予宣告沒收。經核原判決認事用法
    並無不合，量刑亦屬適度，被告上訴意旨，指摘原判決量刑
    過重不當，難認有理由，應予駁回。
據上論斷，應依刑事訴訟法第273 條之1 第1 項、第368 條，判
決如主文。
本案經檢察官林慶宗到庭執行職務。
中    華    民    國    97    年    5     月    15    日
                  刑事第九庭    審判長法  官  莊秋桃
                                      法  官  范惠瑩
                                      法  官  謝宏宗
以上正本證明與原本無異。
本件判決不得上訴。
中    華    民    國    97    年    5     月    15    日
                                      書記官  熊惠津
附錄本判決論罪科刑法條：
刑法第277條第1項
傷害人之身體或健康者，處3 年以下有期徒刑、拘役或1 千元以
下罰金。
刑法第321條第1項第3款
犯竊盜罪而有左列情形之一者，處6 月以上、5 年以下有期徒刑
：
三  攜帶兇器而犯之者。
刑法第354條
毀棄、損壞前2 條以外之他人之物或致令不堪用，足以生損害於
公眾或他人者，處2 年以下有期徒刑、拘役或5 百元以下罰金。
附表1
編號1:六件12用活動式星型起子組（含柄1 支），鑽頭部分係金
      屬材質，長11公分，前端尖銳，在客觀上足對人之生命及
      身體安全構成威脅而具有危險性，可供兇器使用。
編號2:扳手長19.8公分，除把柄部分有泡棉覆蓋，餘均為鐵製，
      具有相當之重量，在客觀上足對人之生命及身體安全構成
      威脅而具有危險性，可供兇器使用。
編號3:套筒螺絲起子組，含長、短柄各1 支，各式星型螺絲頭7
      個、各式起子頭11個，除塑膠把柄外，均為金屬材質，在
      客觀上足對人之生命及身體安全構成威脅而具有危險性，
      可供兇器使用。
編號4:一字起子附柄及無附柄各1 支，分別為長19公分、13.3公
      分，鑽頭部分係金屬材質，前端尖銳，在客觀上足對人之
      生命及身體安全構成威脅而具有危險性，可供兇器使用。
編號5:Ｔ字型六角扳手，長19公分，除塑膠把柄外，餘均為鐵製
      ，質地堅硬，前端約4.5 公分處已遭銷削平，呈扁鈍狀，
      在客觀上足對人之生命及身體安全構成威脅而具有危險性
      ，可供兇器使用。
編號6:梅開扳手1 支，全為鐵製，長約15.5公分，質地堅硬，在
      客觀上足對人之生命及身體安全構成威脅而具有危險性，
      可供兇器使用。
編號7:星型扳手1 支，全為鐵製，長約20.5公分，質地堅硬，在
      客觀上足對人之生命及身體安全構成威脅而具有危險性，
      可供兇器使用。
編號8:Ｌ型六角扳手4 支，均為金屬材質，分別為長18.6公分、
      長19公分，2 者前端5 公分已遭削平呈扁鈍狀、長21公分
      者前端4.85公分已遭削平呈扁鈍狀、長7 公分者前端遭折
      斷銳利。在客觀上足對人之生命及身體安全構成威脅而具
      有危險性，可供兇器使用。
編號9:老虎鉗1 支，全為鐵製，尖端銳利，具有相當之重量，在
      客觀上足對人之生命及身體安全構成威脅而具有危險性，
      可供兇器使用。
編號10：十字起子5 支，1 支較長者長22公分、4 支較短者各長
      21公分，除塑膠把柄外，鑽頭部分係金屬材質，具有相當
      之重量，在客觀上足對人之生命及身體安全構成威脅而具
      有危險性，可供兇器使用。
編號11: 剪刀、尖嘴鉗、斜口鉗各1 支，剪刀長17.7公分、尖嘴
      鉗長15.5公分、斜口鉗長120 分。除塑膠把柄外，均為金
      屬材質，切口部分均銳利，客觀上均足以對人之生命、身
      體安全構成威脅，且有殺傷力，顯為具有危險性之兇器。
編號12: 小型十字螺絲起子4 支，長各為11公分（紅色）、10.8
      公分（黑色）、9.3 公分（黃色）、8.8 公分（綠色）。
      除塑膠把柄外，均為金屬材質，前端尖銳，在客觀上足對
      人之生命及身體安全構成威脅而具有危險性，可供兇器使
      用。
附表2
┌──┬────────┬───┬───┐
│編號│品名            │單位  │數量  │
├──┼────────┼───┼───┤
│1   │上開自小客車行照│枚    │1     │
├──┼────────┼───┼───┤
│2   │零錢            │元    │110   │
├──┼────────┼───┼───┤
│3   │高速公路回數票  │張    │5     │
├──┼────────┼───┼───┤
│4   │三號電池        │顆    │3     │
├──┼────────┼───┼───┤
│5   │汽車用煞車踏板  │塊    │3     │
├──┼────────┼───┼───┤
│6   │遠傳電信儲值卡  │張    │2     │
├──┼────────┼───┼───┤
│7   │髮雕露          │瓶    │1     │
├──┼────────┼───┼───┤
│8   │十字板手        │支    │1     │
├──┼────────┼───┼───┤
│9   │油漆筆          │支    │2     │
├──┼────────┼───┼───┤
│10  │絲襪            │條    │1     │
└──┴────────┴───┴───┘
                                                      Q


司法院資訊處製作；財團法人民間司法改革基金會備份。
